【裁判字號】    97,易,1724
【裁判日期】    971106
【裁判案由】    竊盜
【裁判全文】
臺灣臺南地方法院刑事判決              97年度易字第1724號
                                      97年度易字第1790號
公  訴  人  臺灣臺南地方法院檢察署檢察官
被      告  乙○○
                    另案於臺灣臺南監獄臺南分監執行中
上列被告因竊盜案件，經檢察官提起公訴（97年度偵字第12844
號）及追加起訴（97年度偵字第13840號），被告就被訴犯罪事
實為有罪之陳述，本院裁定依簡式審判程序審理，判決如下：
    主  文
乙○○犯如附表編號1至4所示竊盜罪，均累犯，各處如附表編號
1至4所示之刑。應執行有期徒刑壹年拾月，扣案機車鑰匙壹支沒
收。
    事  實
一、乙○○前於民國85年間因懲治盜匪條例及肅清煙毒條例等案
    件，經本院分別判處有期徒刑七年六月、三年二月確定，經
    定執行刑為有期徒刑十年四月，自85年12月3日入監執行至
    92年8月11日假釋出監。嗣於94年間因詐欺案件，為本院判
    處有期徒刑五月確定，並撤銷假釋。本院嗣以96年度聲減字
    第1959號裁定就上開違反肅清煙毒條例所處有期徒刑三年二
    月之刑減為有期徒刑一年七月，並與前開懲治盜匪條例所處
    有期徒刑七年六月部分，合併定執行為有期徒刑八年十月（
    扣除已執行部分，殘刑為有期徒刑一年八月六日），與前開
    詐欺罪經減刑後之二月十五日接續執行，甫於97年6月13日
    執行完畢。
二、犯罪事實
    詎乙○○猶不知悔改，復意圖為自己不法所有：
    (一)97年9月5日晚間10時許，在台南縣仁德長興五街36巷20號
      前，以自備鑰匙，竊取戊○○所有停放該處之車牌號碼：
      GA8-603號重機車一輛，得手後供己代步使用（如附表編
      號1所示）。乙○○嗣於97年9月6日晚間7時30分許，將上
      開機車停放於台南縣仁德鄉○○○街14巷9弄15號方躍蓉
      住處前時，為方躍蓉發覺有異，報警循線查獲。
    (二)97年9月7日下午1時30分許，在臺南縣永康市○○路1036
      號前，見甲○○所有車牌號碼：ORO-162號重型機車停放
      該處，機車鑰匙遺留在車上，遂以該鑰匙發動機車而竊取
      之，得手後供己代步使用（如附表編號2所示）。
    (三)97年9月7日下午2時10分許，在臺南市○區○○路14號前
      ，徒手竊取丙○○所有放置於機車踏板上之手提包（土黃
      色）一個（內有Sony Ericssn廠牌行動電話一具《電話號
      碼：0000000000》）（如附表編號3所示）。
    (四)97年9月7日下午2時30分許，乙○○騎乘上開竊得之甲○○所有車號：ORO-162號重型機車，行經臺南市○區○○
      路349號前時，見丁○○與其男友曾永毅在該處購買飲料
      ，丁○○未將其所有手提袋（白底碎花）帶在身邊而放置
      於渠等騎乘之車牌號碼：CE9-238號重機車腳踏板上，乙○○遂起意徒手竊取該手提袋（內有皮夾、新臺幣《下同
      》六百元、行動電話一具及提款卡一張）得手（如附表編
      號4所示）。惟乙○○行竊得手欲離去時，遭丁○○及曾
      永毅發現，大聲予以喝止，乙○○於加足機車油門欲逃離
      現場時，遭丁○○及曾永毅拉住其機車後座把手及其身體
      ，因而重心不穩人車倒地，丁○○亦因而受有左膝部擦挫
      傷（所涉過失傷害部分未據告訴），適經巡邏員警發覺當
      場逮捕，並查獲上開甲○○所失竊之車號：ORO-162號重
      型機車一輛（含機車鑰匙一支）、乙○○所有供竊取戊○○所有車號：GA8-603號重型機車所用之自備鑰匙一支及
      丙○○所有土黃色皮包一只（內有Sony Ericsson行動電
      話一具《電話號碼：0000000000》）等物扣案，並因而查
      獲前述各竊盜犯行。
三、案經台南市警察局第一分局（起訴部分，即附表編號2、3、
    4之事實）、台南縣警察局歸仁分局（追加起訴部分，即附
    表編號1之事實）分別報告台灣台南方法院檢察署檢察官偵
    查後提起公訴及追加起訴。
    理  由
一、本案被告吳茂監所犯刑法第三百二十條第一項之竊盜罪，非
    死刑、無期徒刑或最輕本刑有期徒刑三年以上之罪，亦非高
    等法院管轄第一審案件，被告就被訴事實為有罪之陳述，經
    告知被告簡式審判程序之旨，並聽取檢察官、被告之意見後
    ，本院裁定進行簡式審判程序，是本案之證據調查，依刑事
    訴訟法第二百七十三條之二規定，不受同法第一百五十九條
    第一項、第一百六十一條之二、第一百六十一條之三、第一
    百六十三條之一及第一百六十四條至第一百七十條規定之限
    制，並依同法第三百十條之二準用第四百五十四條之規定製
    作略式判決書，合先說明。
二、被告所犯附表編號1竊盜罪有以下證據資料可資證明：
    (一)被告警詢、偵查與本院審理中之自白。
    (二)證人即被害人戊○○警詢證述。
    (三)證人方躍蓉警詢證述。
    (四)扣案機車鑰匙（被告自備）一支。
    (五)扣案車號：GA8-603號重機車與贓物認領保管單。
    (六)GA8-603號重機車車籍查詢－基本資料。
    (七)現場蒐證照片二張。
三、被告所犯附表編號2竊盜罪有以下證據資料可資證明：
    (一)被告警詢、偵查與本院審理中之自白。
    (二)證人即被害人甲○○警詢證述。
    (三)扣案車號：ORO-162號重型機車一輛（含機車鑰匙一支）
      與贓物認領保管書。
    (四)車號：ORO-162號重型機車車籍查詢－基本資料。
    (五)台南縣警察局車輛協尋與尋獲電腦輸入單二紙。
四、被告所犯附表編號3竊盜罪有以下證據資料可資證明：
    (一)被告警詢、偵查與本院審理中之自白。
    (二)證人即被害人丙○○警詢證述。
    (三)扣案（土黃色）手提包一只（含其內Sony Ericsson牌、序
      號：00000000-000000-0行動電話一具，電話號碼
      0000000000號已由被害人丙○○辦理停話）與贓物認領保
      管單。
五、被告所犯附表編號4竊盜罪有以下證據資料可資證明：
    (一)被告警詢、偵查與本院審理中之自白。
    (二)證人即被害人丁○○警詢與偵查中證述。
    (三)證人曾永毅警詢與偵查中證述。
    (四)贓物認領保管單（手提袋、皮夾、現金600元、郵局提款
      卡一張、黑色Sony Ericsson行動電話一具）一紙。
六、核被告乙○○就附表編號1至4之犯行，係犯刑法第三百二十
    條第一項之竊盜罪，所犯上開各罪，係分別在不同時、地所
    為，竊盜之對象與物品不同，顯係分別起意為之，應為個別
    之評價而予分論併罰。查被告前於85年間因懲治盜匪條例及
    肅清煙毒條例等案件，經本院分別判處有期徒刑七年六月、
    三年二月確定，經定執行刑為有期徒刑十年四月，自85年12
    月3日入監執行至92年8月11日假釋出監。嗣於94年間因詐欺
    案件，為本院判處有期徒刑五月確定，並撤銷假釋。本院嗣
    以96年度聲減字第1959號裁定就上開違反肅清煙毒條例所處
    有期徒刑三年二月之刑減為有期徒刑一年七月，並與前開懲
    治盜匪條例所處有期徒刑七年六月部分，合併定執行為有期
    徒刑八年十月，扣除前已執行部分，殘刑尚有一年八月六日
    ，並與前開詐欺罪經減刑後之二月十五日接續執行，甫於97
    年6月13日執行完畢，有台灣高等法院被告前案紀錄表在卷
    可稽，其於五年內故意再犯有期徒刑以上本案之罪，均為累
    犯，均應依刑法第四十七條第一項之規定加重其刑。審酌被
    告於前開刑罰執行完畢出獄後，於97年6月17日因竊取他人
    所有機車，經警於97年6月23日查獲，甫經本院97年度簡字
    第1941號判處有期徒刑六月確定，有卷附該刑事簡易判決可
    參，被告未引以為戒，仍再度為本件四次竊盜犯行，顯無悔
    改之意，素行不佳，並審酌其猶處壯年，四肢健全，不思努
    力正當營生，竟圖不勞而獲，兼衡其犯後坦承犯行、態度尚
    稱良好、犯罪所致被害人之財產損害及其高中肄業之智識程
    度等一切情狀，爰分別量處如主文所示之刑，並定應執行刑
    如主文所示。扣案鑰匙一支為被告所有，且供竊盜被害人戊○○所有車號：GA8-603號重機車一輛所用之物，業經被告
    供述在卷（歸仁分局卷第2頁、97年偵字第13840號卷第6頁
    ），併依刑法第三十八條第第一項第二款諭知沒收。
七、末按竊盜罪既遂未遂之區別，應以行為人已否將所竊之物移
    置於自己實力支配下為標準。若已將他人財物移歸自己實力
    支配之下，其竊盜行為已完成，自難因贓物尚未搬離現場，
    而謂為竊盜未遂（最高法院49年台上字第939號判例、84年
    台上字第4127號判決意旨參照）。又竊盜行為所破壞者為所
    有人或持有人對物之持有支配關係，故行為人只要破壞該持
    有支配關係，並建立新的持有支配關係，竊盜行為即已完成
    ，至所竊得之物已否搬離現場，要非所問。本件就犯罪事實
    (四)（即附表編號4）部分，依證人丁○○與曾永毅於警詢時
    之證述，被告強行將手提袋拿取後，放置在所騎乘之機車腳
    踏板上，欲自騎樓騎出東寧路時，為丁○○等二人抓住其機
    車座墊後方把手，阻止被告逃離等語（參見台南市警察局第
    一分局卷第16、20頁），此與被告警詢、偵查中供述：伊趁
    機竊取丁○○置於CE9-238號機車腳踏板上之女用手提袋得
    手，伊騎乘偷來的ORO-162號機車欲加速逃離時，被丁○○
    與曾永毅二人拉住機車座墊後方握把而跌倒，致未能逃離現
    場一節相符，從而被告既已拿取丁○○所有置於機車腳踏板
    上之手提袋，置於自己騎乘之機車腳踏板上，顯已破壞丁○○對該手提袋及其內物品之持有支配關係，並將該手提袋移
    置於自己騎乘的機車上，處於被告實力支配範圍，建立新的
    持有支配關係，則其竊盜行為業已完成而既遂至明，被告縱
    因被害人之阻止而未能逃離現場，亦無解於竊盜既遂罪責，
    併為說明。
據上論斷，應依刑事訴訟法第第二百七十三條之一第一項、第二
百九十九條第一項前段，刑法第三百二十條第一項、第四十七條
第一項、第五十一條第五款、第三十八條第一項第二款，刑法施
行法第一條之一，判決如主文。
本案經檢察官李駿逸到庭執行職務
中    華    民    國    97    年    11    月    6    日
                  刑事第四庭    法  官  林逸梅
以上正本證明與原本無異。
如不服本判決應於收受本判決後10日內向本院提出上訴書狀，並
應敘述具體理由。其未敘述上訴理由者，應於上訴期間屆滿後20
日內向本院補提理由書狀（均須按他造當事人之人數附繕本）「
切勿逕送上級法院」。
                                書記官  郭純瑜
中    華    民    國    97    年    11    月    6     日
附錄本案論罪科刑法條：
中華民國刑法第320條
（普通竊盜罪、竊佔罪）
意圖為自己或第三人不法之所有，而竊取他人之動產者，為竊盜
罪，處 5 年以下有期徒刑、拘役或 5 百元以下罰金。
意圖為自己或第三人不法之利益，而竊佔他人之不動產者，依前
項之規定處斷。
前二項之未遂犯罰之。
┌─────────────────────────────────────────────┐
│附表                                                                                      │
├──┬─────┬─────┬─────┬─────┬──────┬─────┬─────┤
│編號│犯罪時間  │行為態樣  │竊得動產  │  被害人  │罪名        │  宣告刑  │偵查案號  │
│    │犯罪地點  │          │          │          │            │          │          │
├──┼─────┼─────┼─────┼─────┼──────┼─────┼─────┤
│1   │97年9月5日│以自備鑰匙│車號：GA8-│  戊○○  │刑法第320條 │乙○○竊盜│97偵13840 │
│    │晚間10時許│，徒手竊取│603號重型 │          │第1項       │，累犯，處│（追加起訴│
│    │台南縣仁德│戊○○所有│機車一輛  │          │            │有期徒刑柒│部分）    │
│    │鄉○○○街│停放該處車│          │          │            │月。扣案機│          │
│    │36巷20號前│牌：GA8-  │          │          │            │車鑰匙壹支│          │
│    │          │603 號重機│          │          │            │沒收。    │          │
│    │          │一輛得手  │          │          │            │          │          │
├──┼─────┼─────┼─────┼─────┼──────┼─────┼─────┤
│2   │97年9月7日│見甲○○所│車號：    │  甲○○  │刑法第320條 │乙○○竊盜│97偵12844 │
│    │下午1時30 │有車號：  │ORO-162號 │          │第1項       │，累犯，處│（起訴部分│
│    │分許      │ORO-162號 │重型機車一│          │            │有期徒刑柒│）        │
│    │台南縣永康│重型機車停│輛        │          │            │月。      │          │
│    │市○○路  │放該處，且│          │          │            │          │          │
│    │1036號前  │機車鑰匙遺│          │          │            │          │          │
│    │          │留在車上，│          │          │            │          │          │
│    │          │以該鑰匙發│          │          │            │          │          │
│    │          │動機車而竊│          │          │            │          │          │
│    │          │取之，得手│          │          │            │          │          │
│    │          │後供己代步│          │          │            │          │          │
│    │          │使用      │          │          │            │          │          │
├──┼─────┼─────┼─────┼─────┼──────┼─────┼─────┤
│3   │97年9月7日│徒手竊取許│手提包一只│  丙○○  │刑法第320條 │乙○○竊盜│  同  上  │
│    │下午2時10 │家碩所有放│（內有Sony│          │第1項       │，累犯，處│          │
│    │分許      │置於機車踏│Ericsson牌│          │            │有期徒刑陸│          │
│    │台南市東區│板上之手提│行動電話  │          │            │月。      │          │
│    │東安路14號│包一只    │一具、序號│          │            │          │          │
│    │前        │          │：00000000│          │            │          │          │
│    │          │          │-000000-0 │          │            │          │          │
│    │          │          │）        │          │            │          │          │
├──┼─────┼─────┼─────┼─────┼──────┼─────┼─────┤
│4   │97年9月7日│見丁○○與│白底碎花手│  丁○○  │刑法第320條 │乙○○竊盜│  同  上  │
│    │下午2時30 │其男友曾永│提袋一只（│          │第1項       │，累犯，處│          │
│    │分許      │毅在該處購│內有皮夾一│          │            │有期徒刑陸│          │
│    │台南市東區│買飲料，詹│只、新台幣│          │            │月。      │          │
│    │東寧路349 │惠芳所有白│600元、   │          │            │          │          │
│    │號前      │底碎花手提│Sony      │          │            │          │          │
│    │          │袋一只放置│Erisson牌 │          │            │          │          │
│    │          │於車號：  │Z610I型黑 │          │            │          │          │
│    │          │CE9-238 號│色行動電話│          │            │          │          │
│    │          │重機車踏板│一具與提款│          │            │          │          │
│    │          │上，即徒手│卡一張）  │          │            │          │          │
│    │          │竊取該手提│          │          │            │          │          │
│    │          │袋得手    │          │          │            │          │          │
└──┴─────┴─────┴─────┴─────┴──────┴─────┴─────┘


司法院資訊處製作；財團法人民間司法改革基金會備份。
